臺灣高等法院民事裁定
111年度家再易字第4號
再審原告    邱素珠  
            陳怡亨  
兼上二人    
訴訟代理人  陳榮昌  
再審被告    邱騰毅  

            王晟懿  

            王淑瑤  

上列當事人間請求回復繼承權等事件，再審原告對於中華民國11
1年2月23日本院108年度重家上字第71號確定判決，提起再審之
訴，本院裁定如下：
    主  文
再審之訴駁回。
再審訴訟費用由再審原告負擔。
    理  由
一、按再審之訴，應於30日之不變期間內提起。前項期間，自判
    決確定時起算，判決於送達前確定者，自送達時起算；其再
    審之理由發生或知悉在後者，均自知悉時起算。但自判決確
    定後已逾5年者，不得提起，民事訴訟法第500條第1項、第2
    項定有明文。另再審原告如主張其再審理由知悉在後者，應
    就所主張之事實負舉證之責任。又提起再審之訴，應依民事
    訴訟法第501條第1項第4款表明再審理由，及關於再審理由
    並遵守不變期間之證據，此為必須具備之程式。所謂「表明
    再審理由」，必須指明確定判決有如何合於法定再審事由之
    具體情事始為相當，倘僅泛言有何條款之再審事由，而無具
    體情形者，仍難謂已合法表明再審事由。既未合法表明再審
    事由，即為無再審之事由，其訴即屬不合法，毋庸命其補正
    ，逕以裁定駁回之（最高法院61年台再字第137號、70年台
    再字第35號判例參照）。再按當事人提起再審之訴，雖聲明
    係對某件再審判決為再審，但審查其再審訴狀理由，實為指
    摘原確定裁判或前次之再審裁判如何違法，而對該聲明不服
    之再審判決，則毫未指明有如何法定再審理由。此種情形，
    可認為未合法表明再審理由，逕以其再審之訴為不合法駁回
    之（最高法院69年度第三次民事庭會議決定㈠參照）。
二、經查：
　㈠再審原告係對本院108年度重家上字第71號請求回復繼承權等
    事件之確定判決（下稱原確定判決），提起再審之訴（見本
    院卷第3-7、33、35-37頁），惟觀諸再審原告提起本件再審
    之書狀（見同上卷第3-7頁），僅泛稱：原確定判決適用法
    規顯有錯誤，有民事訴訟法第467條規定判決違背法令及第4
    69條第6款判決理由矛盾情形云云（見同上卷第13、15頁）
    ，至原確定判決有何法定再審事由及其具體情事，均付之闕
    如，難謂再審原告業已合法表明再審理由，揆諸前揭說明，
    本件再審之訴，顯難認為合法，本院毋庸命其補正，應逕以
    裁定駁回之。
　㈡況查，再審原告原係以本院卷第3-15頁所附書狀，於111年3
    月18日對原確定判決提起第三審上訴，上訴狀繕本已送達再
    審被告（見同上卷第27-31頁），嗣再審原告於同年5月23日
    具狀撤回上訴，再於同年月24日以民事陳報狀陳明將原上訴
    之聲請改為再審聲請等語（見同上卷第33-37頁），應認再
    審原告以原上訴第三審事由提起本件再審之訴之日期為同年
    5月24日，縱以再審原告提起原第三審上訴日即同年3月18日
    寬認為其等收受原確定判決送達日期，又依再審原告之訴訟
    代理人陳榮昌陳報其「社團法人臺中律師公會」會員證，載
    明其為律師（見同上卷第23頁），及其所提前揭原為上訴嗣
    改為再審之訴之書狀，堪認再審原告最晚於同年3月18日亦
    已知悉其所述欲作為再審之理由（實則為上訴三審之理由）
    ，算至其等提起本件再審之同年5月24日，顯逾民法第500條
    所定30日之法定不變期間，亦難認其等再審之訴為合法，併
    此敘明。
三、據上論結，本件再審之訴為不合法，爰裁定如主文。
中　　華　　民　　國　　111 　年　　5 　　月　　30　　日
                  家事法庭
                      審判長法　官  張靜女
                            法　官  朱漢寶
                            法　官  范明達
正本係照原本作成。
不得抗告。
中　　華　　民　　國　　111 　年　　5 　　月　　30　　日
   　　　　　　　　　　　　 書記官  余姿慧